臺灣高雄地方法院刑事判決　　　　　　　94年度自緝字第42號
自　訴　人　寅○
　　　　　　丁○○
　　　　　　丑○○
　　　　　　申○○
　　　　　　己○○
　　　　　　戊○○
　　　　　　未○○
　　　　　　乙○○○
　　　　　　甲○○
　　　　　　辛○○○
　　　　　　庚○○
　　　　　　卯○
　　　　　　癸○○
　　　　　　巳○○
　　　　　　壬○○
　　　　　　午○○
　　　　　　辰○
　　　　　　酉○○
上18人共同自訴代理人　子○○
自　訴　人　子○○
被　　　告　丙○○
選任辯護人　楊昌禧　　律師
上列被告因詐欺案件，經自訴人等提起自訴，本院判決如下:
    主  文
本件免訴。
    理  由
一、本件自訴意旨略以：被告丙○○與李延遲、曾寶美【業於77
    年3 月3 日，經最高法院77年台上字第1650號上訴駁回，而
    受無罪之高雄地方法院74年自字第808 號判決確定】、王敏
    惠【業於76年9 月10日，經最高法院76年台上字第6240號上
    訴駁回，而受無罪之高雄地方法院74年自字第808 號判決確
    定】、簡明景【業於76年9 月10日，經最高法院76年台上字
    第6240號上訴駁回，而受無罪之高雄地方法院74年自字第80
    8 號判決確定】、伍順吉、陳建星【業於77年3 月3 日，經
    最高法院77年台上字第1650號上訴駁回，而受無罪之高雄地
    方法院74年自字第808 號判決確定】、陳重銘【業於76 年9
    月10日，經最高法院76年台上字第6240號上訴駁回，而受無
    罪之高雄地方法院74年自字第808 號判決確定】、王敏雀【
    業於76年9 月10日，經最高法院76年台上字第6240號上訴駁
    回，而受無罪之高雄地方法院74年自字第808 號判決確定】
    、林揚盛【業於76年9 月10日，經最高法院76年台上字第62
    40號上訴駁回，而受無罪之高雄地方法院74年自字第808 號
    判決確定】等10人合夥，在坐落高雄市○○區○○路1238號
    ，建面積０‧1468公頃土地上合夥興建六合民有零售市場，
    新建之房屋命名為六合仁愛華廈，以李延遲為合夥代理人，
    代表執行合夥事務，自上開10合夥人於72年4 月30日簽立之
    高雄市民有六合零售市場合夥契約後，上開被告丙○○等10
    人，以合夥興建銷售六合仁愛華廈為餌，騙取自訴人19人之
    每人買受該六合民有零售市場內房屋一戶之價款，致自訴人
    19人陷於錯誤而不疑有他，並各自給付購屋屋價金，自訴人
    寅○給付新臺幣（下同）56萬元、丁○○23萬、丑○○33萬
    、申○○17萬元、子○○5 萬元、己○○5 萬元、戊○○5
    萬元、未○○40萬元、乙○○○62萬元、甲○○26萬5 千元
    、辛○○○23萬元、庚○○8 萬元、卯○19萬元、癸○○21
    萬元、黃建宏8 萬元、壬○○23萬元、午○○19萬元、辰○
    220 萬元、酉○○33萬元，有該合夥事業代表人李延遲與上
    開自訴人19人所立之六合民有零售市場六合仁愛華廈房屋暨
    土地買賣合約，詎被告丙○○等10人於收受上開價金後，該
    工程僅完成地下室安全支撐而已，並於73年3 月間停工，並
    將已出售之建地李延遲所有本市○○區○○段1238號土地，
    於73年1 月19日擅自向華僑商業銀行設定抵押權8 千萬元，
    致被臺灣高雄地方法院年度執第12042 號號執行事件所拍賣
    ，拍賣金額只得52,880,000元，造成上開買賣標的物陷於給
    付不能之狀態，足見被告丙○○涉有刑法第339 條第1 項詐
    欺取財罪嫌等語。
二、按時效完成者，應諭知免訴之判決，並得不經言詞辯論為之
    ，於自訴程序準用之，刑事訴訟法第302 條第2 款、第307
    條及第343 條分別定有明文。次按，刑法第339 條第1 項之
    詐欺罪法定最重本刑為有期徒刑5 年，依刑法第80條第1 項
    第2 款規定，其追訴權時效期間為10年，惟其追訴權時效如
    依法律之規定，偵查、起訴或審判之程序，不能開始或繼續
    時，停止其進行，其時效之停止，自停止原因消滅之日起與
    停止前已經過之期間，一併計算，停止原因繼續存在之期間
    ，如達於上開10年追訴權時效期間四分之一（即2 年6 月）
    時，其停止原因視為消滅，刑法第80條第1 項第2款 、第83
    條分別定有明文，又前開停止時效進行之事由，包括因被告
    通緝致審判程序不能開始或繼續之情形，亦經司法院29年院
    字第1963號著有解釋意旨可參。
三、經查，上開本院74度自字第808 號被告丙○○被訴詐欺案件
    中，被告犯詐欺罪最後終了日係72年4 月30日（詳參本院74
    年度自字第808號卷第2頁自訴狀第五行），惟本院於76年7
    月1 日，始對此詐欺罪部分發佈通緝（詳參本院追訴權時效
    完成日計算表），本院受理自訴於74年12月11日（詳參本院
    74自808 卷第一頁長方形之總收文日期文號戳章），在卷可
    佐，是本件被告丙○○詐欺案件之追訴權時效期間應為12年
    6 月，但應扣除法院於通緝前之審理期間（本院受理自訴日
    自74年12月11日起至本院通緝發布日76年7月1日止），計算
    至屆滿12年6月7日止，其追訴權時效完成於86年5 月20日。
    因此，本件被告丙○○上開所犯刑法第339 條第1 項詐欺取
    財罪之追訴權業已因時效完成而消滅，揆諸上揭規定及說明
    ，本件爰不經言詞辯論，逕為免訴之諭知。
據上論斷，應依刑事訴訟法第343 條、第302 條第2 款、第307
條，判決如主文。
中　　華　　民　　國　　94　　年　　11　月    　22  　日
                  刑事第三庭  審判長法  官  張意聰
                                    法  官  郭瓊徽
                                    法  官  施添寶
中　　華　　民　　國　　94　　年　　11　　月　　23　　日
以上正本證明與原本無異。
如不服本判決，應於收受送達後10日內向本院提出上訴書狀。
　　　　　　　　　　　　　　　      書記官  陳威志
